【裁判字號】    89,易,1319
【裁判日期】    890710
【裁判案由】    毒品危害防制條例
【裁判全文】
台灣桃園地方法院刑事判決                        八十九年度易字第一三一九號
    公  訴  人  臺灣桃園地方法院檢察署檢察官
    被      告  甲○○○
右列被告因違反毒品危害防制條例案件，經檢察官提起公訴（八十九年度毒偵字第一
六五二號、第一七五０號、第二０二七號），本院判決如左：
    主  文
甲○○○連續施用第二級毒品，處有期徒刑參月。如易科罰金，以參佰元折算壹日。
扣案吸管陸支、錫箔紙壹張、吸食器參組均沒收。
    事  實
一、甲○○○前因施用毒品案件，經依本院裁定送觀察、勒戒後，認無繼續施用毒品
    傾向，由台灣桃園地方法院檢察署檢察官於八十八年八月十八日以八十八年度偵
    字第一一五六一號不起訴處分確定在案。嗣又基於概括犯意，自八十九一月下旬
    間某日起至同年三月二十六日止，連續在其桃園縣新屋鄉清華村二鄰北勢五十九
    之三號住所處施用第二級毒品安非他命，約每星期一次。嗣先為警於八十九年一
    月二十七日晚間十時許，在桃園縣觀音鄉○○路三十一號前查獲；繼又於同年三
    月九日下午三時三十分許，在其上址住所處查獲，並扣得吸管六支、錫箔紙一張
    ；旋再於同年三月二十九日下午四時四十五分許，其上址住所處查獲，並扣得吸
    食器三組。經依本院以八十九年度毒聲字第二三一三號裁定送觀察、勒戒後，認
    有繼續施用毒品傾向，經檢察官聲請，於八十九年五月十日，由本院以八十九年
    度毒聲字第三二五０號裁定，令甲○○○入戒治處所施以強制戒治一年迄今。
二、案經桃園縣警察局楊梅分局、平鎮分局先後報請台灣桃園地方法院檢察署檢察官
    偵查起訴。
    理  由
一、訊據被告甲○○○坦承右揭犯行不諱，且經警採集其尿液送驗結果，呈甲基安非
    他命陽性反應，有桃園縣衛生局出具之尿液檢驗報告三紙附卷可稽，此外復有施
    用毒品器具吸管六支、錫箔紙一張及吸食器三組扣案可資佐證。又被告前因施用
    毒品案件，經依本院裁定送觀察、勒戒後，認無繼續施用毒品之傾向，由台灣桃
    園地方法院檢察署檢察官於八十八年八月十八日以八十八年度偵字第一一五六一
    號不起訴處分確定，亦有台灣桃園地方法院檢察署刑案資料查註紀錄表一紙附卷
    可稽。其於經不起訴處分後，五年內再犯本件毒品危害防制條例第十條第二項之
    罪，經本院裁定送觀察勒戒，認有繼續施用毒品傾向，再經本院裁定令被告入戒
    治處所施以強制戒治迄今，則有右刑案資料查註紀錄表、台灣高等法院被告全國
    前案紀錄表、本院八十九年度第二三一三號、第三二五０號裁定及台灣桃園看守
    所附設勒戒處所八十九年五月四日桃所澄衛勒字第一０七五號函送之證明書一份
    附卷可參。本件事證明確，被告犯行堪予認定。
二、核被告甲○○○所為，係犯毒品危害防制條例第十條第二項之罪。持有安非他命
    之低度行為為施用之高度行為所吸收，不另論罪。其多次施用毒品行為時間密接
    、所犯構成要件相同罪名，顯係基於概括犯意而為，應依連續犯規定以一罪論。
    爰審酌被告經觀察勒戒後仍再犯罪，顯見戒毒意志不堅，及其犯罪戕害自身，尚
    無害及他人，且犯罪後坦承犯行，態度良好等一切情狀，酌情量處如主文所示之
    刑，並諭知易科罰金之折算標準，以資懲儆。扣案如事實欄所示之物均為被告所
    有供犯罪所用之物，此據被告於警訊中供承在卷，與查扣地點係在被告上址新屋
    鄉住所處相吻合，被告嗣後在本院審理時辯稱：東西不是伊的云云，委不足採；
    均依刑法第三十八條第一項第二款之規定沒收。
據上論斷，應依刑事訴訟法第二百九十九條第一項前段，毒品危害防制條例第十條第
二項，刑法第十一條前段、第五十六條、第四十一條、第三十八條第一項第二款，罰
金罰鍰提高標準條例第二條，判決如主文。
本案經檢察官魏雯祈到庭執行職務。
中          華          民          國  八十九  年    七    月    十    日
                                      台灣桃園地方法院刑事第五庭
                                          法  官   陳彥宏
右正本證明與原本無異。
如不服本判決，應於判決送達後十日內向本院提出上訴狀( 應附繕本 )，上訴於
臺灣高等法院。
                                    書記官   魏慧夷
中          華          民          國  八十九  年    七    月    十    日
論罪科刑法條：
毒品危害防制條例第十條
施用第一級毒品者，處六月以上五年以下有期徒刑。
施用第二級毒品者，處三年以下有期徒刑。


司法院資訊處製作；財團法人民間司法改革基金會備份。
